【裁判字號】    98,訴,1146
【裁判日期】    981130
【裁判案由】    毒品危害防制條例
【裁判全文】
臺灣基隆地方法院刑事判決              98年度訴字第1146號
公  訴  人  臺灣基隆地方法院檢察署檢察官
被      告  甲○○
                    現於臺灣基隆監獄
上列被告因毒品危害防制條例案件，經檢察官提起公訴（98年度
毒偵字第1783號），被告於準備程序中就被訴事實為有罪之陳述
，受命法官於聽取當事人之意見後，由本院合議庭裁定由受命法
官獨任以簡式審判程序判決如下：
    主    文
甲○○施用第一級毒品，累犯，處有期徒刑捌月；又施用第二級
毒品，累犯，處有期徒刑肆月。應執行有期徒刑拾月。
    犯罪事實
一、甲○○前因(甲)違反麻醉藥品管理條例案件，經臺灣高等法院
    於民國86年7月8日，以86年度上訴字第1993號各判處有期徒
    刑7 年、10月確定；(乙)違反肅清煙毒條例案件，經本院於86
    年9月30日，以86年度訴緝字第42號判處有期徒刑3年10月確
    定；(丙)頂替案件，由本院於95年12月21日，以92年度基簡字
    第976 號判處拘役30日確定。前揭(甲)、(乙)二案嗣經本院以87
    年度聲字第27號裁定應執行有期徒刑11月確定，86年11月14
    日發監執行，並於91年8月2日因縮短刑期假釋出監，所餘刑
    期並付保護管束（殘刑：5年3月5日）。嗣後復於93年間，
    因施用毒品案件，經送觀察、勒戒後，認有繼續施用毒品之
    傾向，經本院以裁定令入勒戒處所施以強制戒治，並於94年
    1月26日執行完畢，並經臺灣基隆地方法院檢察署檢察官以4
    年度戒毒偵字第6號為不起訴處分確定。前揭假釋嗣經撤銷
    ，於94年1月26日接續執行(甲)、(乙)二案所餘殘刑及(丙)案刑期
    。嗣因中華民國96年罪犯減刑條例於96年7月16日公布施行
    ，甲○○所犯(甲)、(乙)、(丙)經裁定減刑並合併定應執行有期徒
    刑為9年、拘役15日，並於97年3月7日縮刑期滿執行完畢（
    構成累犯）。復於98年間，因施用毒品案件，經本院以98年
    度訴字第280號判處有期徒刑9月確定（現正執行中）。
二、詎其仍未戒除毒癮，於前揭強制戒治執行完畢後之5年內，
    各基於施用第一級毒品海洛因及第二級毒品甲基安非他命之
    犯意，於98年9月25日6時許，在其基隆市仁愛區○○○路51
    巷10弄15號住處內，以將海洛因摻入香煙內點燃吸食之方式
    ，施用第一級毒品1次。又另行起意，於同日5時許，在同上
    地點，以將甲基安非他命置於玻璃球吸食器內燒烤產生煙霧
    而吸食之方式施用甲基安非他命1次。嗣於同日14時30分許
    ，因另案遭通緝，為警於基隆市仁愛區○○○路118巷3弄7
    號「聯球電玩店」查獲，經採驗其尿液呈嗎啡、安非他命類
    陽性反應，而知悉上開犯行。
三、案經基隆市警察局第一分局報請臺灣基隆地方法院檢察署檢
    察官偵查起訴。
    理    由
一、本件被告甲○○所犯者非為死刑、無期徒刑、最輕本刑為3
    年以上有期徒刑之罪或高等法院管轄第一審案件，其於準備
    程序進行中，先就被訴事實為有罪之陳述，經告知其簡式審
    判程序之旨，並聽取公訴人及被告之意見後，本院依刑事訴
    訟法第273條之1第1項之規定，裁定由受命法官獨任進行簡
    式審判程序，且依同法第273條之2規定，簡式審判程序之證
    據調查，不受第159條第1項、第161條之2、第161條之3、第
    163條之1及第164條至第170條規定之限制，合先敘明。
二、上開事實，業據被告甲○○於本院準備程序及審理時坦承不
    諱，且被告為警查獲所採集尿液，經送驗結果，呈嗎啡及甲
    基安非他命陽性反應，有基隆市警察局第一分局偵辦毒品案
    件尿液檢體對照表、勘查採證同意書、臺灣尖端先進生技醫
    藥科技股份有限公司98年10月2日濫用藥物檢驗報告各1紙在
    卷可證（見偵查卷第6-8頁），堪認被告上開自白確與事實
    相符，足以採信。查被告前因施用毒品案件，經觀察勒戒、
    強制戒治，於94年1月26日執行完畢，並經臺灣基隆地方法
    院檢察署檢察官以94年度戒毒偵字第6號為不起訴處分確定
    之事實，有臺灣基隆地方法院檢察署刑案資料查註紀錄表、
    臺灣高等法院被告前案紀錄表各1份附卷足憑，其於強制戒
    治執行完畢獲釋放後5年內，再犯毒品危害防制條例第10條
    之罪，事證明確，被告犯行，洵堪認定。
三、查海洛因、甲基安非他命分係毒品危害防制條例第2條第2項
    第1款、第2款所定之第一級、第二級毒品，是核被告甲○○
    所為，係犯同條例第10條第1項、第2項之施用第一級、第二
    級毒品罪。被告持有第一級毒品海洛因及第二級毒品甲基安
    非他命之低度行為，應為施用第一級、第二級毒品之高度行
    為所吸收，不另論罪。被告有如犯罪事實欄所示刑案之執行
    情形，此有台灣高等法院被告全國前案紀錄表在卷可按，其
    受有期徒刑之執行完畢後，5年內再犯本案有期徒刑以上之
    罪，為累犯，應依刑法第47條第1項之規定加重其刑。被告
    先後所犯上開2罪，犯意各別，行為互殊，應予分論併罰。
    爰審酌被告前已有施用毒品前科，有上開刑案紀錄表可查，
    今再為施用，法治觀念之淡薄，然施用毒品究屬戕害自身健
    康之犯罪，被告施用毒品尚未造成他人明顯之危害，且於本
    院審理中已坦承犯行，犯後態度尚稱良好，並兼衡被告犯罪
    之動機、目的、手段、生活狀況及智識程度，暨公訴人請求
    科以適當之刑等一切情狀，量處如主文所示之刑，並定應執
    行刑。
據上論斷，應依刑事訴訟法第273條之1第1項、第299條第1 項前
段，毒品危害防制條例第10條第1項、第2項，刑法第11條前段、
第47條第1項、第51條第5款，判決如主文。
本案經檢察官乙○○到庭執行職務。
中    華    民    國    98    年    11    月    30    日
                  刑事第三庭法    官  陳姵君
以上正本證明與原本無異。
如不服本判決應於收受本判決後10日內向本院提出上訴書狀，其
未敘述上訴理由者，並得於提起上訴後10日內向本院補提理由書
狀（均須按他造當事人之人數附繕本）「切勿逕送上級法院」。
中    華    民    國    98    年    11    月    30    日
                            書 記 官  王佩珠
毒品危害防制條例第10條第1、2項
施用第一級毒品者，處 6 月以上 5 年以下有期徒刑。
施用第二級毒品者，處 3 年以下有期徒刑。


司法院資訊處製作；財團法人民間司法改革基金會備份。
